【裁判字號】    97,上易,829
【裁判日期】    970610
【裁判案由】    竊盜
【裁判全文】
臺灣高等法院臺中分院刑事判決         97年度上易字第829號
上  訴  人  臺灣彰化地方法院檢察署檢察官
被      告  乙○○
                    現於臺灣彰化監獄
上列上訴人因竊盜案件，不服臺灣彰化地方法院97年度易字第12
2號，中華民國97年3月31日第一審判決（起訴案號：臺灣彰化地
方法院檢察署96年度偵字第11698號），提起上訴，本院判決如
下：
    主  文
原判決撤銷。
乙○○犯踰越安全設備竊盜未遂罪，累犯，處有期徒刑肆月，如
易科罰金以新台幣壹仟元折算壹日。
    事  實
一、乙○○曾因施用毒品案件，經臺灣彰化地方法院以95年度訴
    字第1910號判決有期徒刑8月確定，經裁定減刑後，於民國
    96年7月16日執行完畢。猶不知悔，竟意圖為自己不法之所
    有，於96年10月22日上午6時30分許，徒手翻越彰化縣鹿港
    鎮○○路○段107巷99弄2號丙○○所經營之全國工業社外圍
    之電動鐵閘門之安全設備，進入廠區內，甫著手竊取丙○○
    所有之銅屑1包惟尚未得手之際，即為丙○○當場發現，經
    追趕制止，乙○○乃逃離現場而未得逞。嗣經丙○○報警，
    於96年11月30日上午通知乙○○到案詢問而查獲。
二、案經丙○○訴由彰化縣警察局鹿港分局報告臺灣彰化地方法
    院檢察署檢察官偵查起訴。
    理  由
一、訊據被告對於上開事實供承不諱，核與證人丙○○於警詢中
    指述之情節相符，並有指認照片及現場照片在卷可資佐證，
    被告此部分之自白與事實相符，本件事證明確，被告犯行堪
    以認定。
二、按刑法第321條第1項第2款之安全設備，係指依社會通常觀
    念足認為防盜之設備而言，電動鐵閘門係安裝在工廠外之圍
    牆上，其效用與住宅外之竹籬等，均為防閑之安全設備。核
    被告所為，係犯刑法第321條第2項、第1項第2款之踰越安全
    設備未遂罪。又被告曾受如事實欄所示有期徒刑之宣告並經
    執行完畢，有臺灣彰化地方法院檢察署刑案資料查註紀錄表
    及臺灣高等法院被告全國前案紀錄表各乙份在卷可按，其於
    5年之內再犯本件有期徒刑以上之罪，為累犯，應依刑法第4
    7條第1項之規定加重其刑。被告已著手於竊盜犯罪行為之實
    行，而未至取得財物之結果，為未遂犯，應依刑法第25條第
    2項減輕其刑，並與前開加重其刑部分，依刑法第71條第1項
    之規定先加後減之。
三、原審認被告之罪證明確，予以論罪科刑，固屬有據；惟本件
    被告係徒手翻越工廠外之電動鐵閘門，而非工廠外之圍牆，
    按安裝在圍牆上之電動鐵閘門本係因防閑而設，自屬安全設
    備之一種，究與牆垣係用土磚作成之性質有間，原判決竟以
    安全設備之電動鐵閘門為牆垣，將被告徒手翻越電動鐵閘門
    依踰越牆垣論罪，自有未合。公訴人上訴意旨，指摘原判決
    上開部分認事用法有誤，並據以指摘原審判決不當，為有理
    由，應由本院將原審判決予以撤銷改判。爰審酌被告素行欠
    佳，所犯已破壞他人財產法益，惟所欲竊取物品之價值不高
    ，於原審及本院審理中尚能坦白認錯，態度良好及其他一切
    情狀，量處如主文第2項所示之刑，並諭知易科罰金折算標
    準，以資懲儆。
據上論結，應依刑事訴訟法第369條第1項前段、第364條、第299
條第1項前段，刑法第321條第2項、第1項第2款、第47條第1項、
第25條第2項、第41條第1項前段，判決如主文。
本案經檢察官甲○○到庭執行職務。
中    華    民    國    97    年    6    月    10    日
            刑事第六庭  審判長法  官  李  文  雄
                              法  官  邱  顯  祥
                              法  官  林  靜  芬
上列正本證明與原本無異。
不得上訴。
                              書記官  高  勳  楠
中    華    民    國    97    年    6    月    10    日


司法院資訊處製作；財團法人民間司法改革基金會備份。
